臺灣臺北地方法院民事判決　　　　　　　 99年度訴字第413號
原　　　告　吳隆興
　　　　　　吳振興
上二人共同
訴訟代理人　賴青鵬律師
被　　　告　曾欣慧
訴訟代理人　黃達元律師
參　加　人　詹信龍
訴訟代理人　顏瑞成律師
　　　　　　陳玉鳳
上列當事人間不動產所有權移轉登記事件，本院於民國100年8月
8日言詞辯論終結，判決如下：
    主      文
被告應於原告吳隆興於民國103年5月21日給付新台幣肆拾捌萬
仟佰拾元之同時，將坐落臺北市○○區○○段一小段第
711地號土地所有權應有部分300,000分之230、同段一小段第711
-3地號土地所有權應有部分300,000分之230、同段二小段第18-
39地號土地所有權應有部分300,000分之230、同段二小段第18地
號土地所有權應有部分300,000分之230及其上萬華區○○段○○
段3895建號建物所有權應有部分3分之1移轉登記予原告吳隆興。
被告應於原告吳振興於民國103年5月21日給付新台幣肆拾捌萬
仟佰拾元之同時，將坐落臺北市○○區○○段一小段第
711地號土地所有權應有部分300,000分之230、同段一小段第711
-3地號土地所有權應有部分300,000分之230、同段二小段第18-3
9地號土地所有權應有部分300,000分之230、同段二小段第18地
號土地所有權應有部分300,000分之230及其上萬華區○○段○○
段3895建號建物所有權應有部分3分之1移轉登記予原告吳振興。
訴訟費用新台幣壹萬玖仟玖佰零玖元由被告負擔。
參加訴訟費用新臺幣壹仟元由參加人詹信龍負擔。
    事實及理由
壹、程序方面
  一按訴狀送達後，原告不得將原訴變更或追加他訴，但請求之
    基礎事實同一、擴張或減縮應受判決事項之聲明者，不在此
    限，民事訴訟法第255條第1項第2款、第3款分別定有明文。
    本件原告起訴時依據吳樵青、吳聯興之繼承關係，以補充權
    益承受協議書、民法第1148條、第1144條第2款為請求權基
    礎，並聲明：被告應將坐落臺北市○○區○○段一小段第
    711地號土地應有部分100,000分之230、同段一小段第711-3
    地號土地應有部分100,000分之230、同段二小段第18-39地
    號土地應有部分100,000分之230、同段二小段第18地號土地
    應有部分100,000分之230及其上3895建號應有部分全部，於
    主管機關塗銷禁止處分登記後，各依12分之5之比例，分別
    移轉登記予原告吳隆興、吳振興等二人。嗣原告於民國99年
    2月25日具狀追加民法1164條為請求權基礎，請求分割吳聯
    興就系爭房地之遺產（見98年度審訴字第6506號卷第44頁）
    。原告復於99年7月13日具狀撤回關於吳聯興部分之請求，
    並具狀變更訴之聲明為：被告應於103年5月19日將坐落臺北
    市○○區○○段一小段第711地號土地應有部分100,000分之
    230、同段一小段第711-3地號土地應有部分100,000分之230
    、同段二小段第18-39地號土地應有部分100,000分之230、
    同段二小段第18地號土地應有部分100,000分之230及其上
    3895建號應有部分全部，於主管機關塗銷禁止處分登記後，
    各依3分之1之比例，分別移轉登記予原告吳隆興、吳振興等
    二人(見本院卷第30頁)。原告再於99年9月2日具狀變更訴之
    聲明(見本院卷第44頁)，經核，原告就上開訴之變更所主張
    之基礎事實相同，僅將所請求內容調整並擴張或減縮應受判
    決事項聲明，揆諸前揭規定，應予准許。
  二就兩造之訴訟有法律上利害關係之第三人，為輔助一造起見
    ，於該訴訟繫屬中得為參加，民事訴訟法第58條第1項定有
    明文。又所謂「法律上利害關係」，係指兩造裁判之效力依
    法及於該第三人或兩造裁判效力雖不及之，但參加人之法律
    上地位，將因當事人一造之敗訴，依該判決之內容（包括法
    院就訴訟標的之判斷，及判決理由中對某事實或法律關係存
    否之判斷）直接或間接受有不利益，反之，若該當事人勝訴
    ，即可免受此不利益者而言。查原告雖不同意參加人參加訴
    訟，然原告提起本件訴訟，係主張依兩造及吳聯興所簽訂之
    補充權益承受協議書為基礎事實，本件訴訟之勝敗將影響吳
    聯興繼承人所得繼承之遺產範圍，是參加人詹信隆就本件有
    法律上利害關係，其為輔助被告聲明參加訴訟，核其所為訴
    訟參加，並無不合，應以准許。
貳、實體方面
一原告起訴主張：
  (一)原告二人及訴外人吳聯興之父吳樵青原持有(58)侶吾字第
    2037號陸軍眷社居住憑證，於民國80年12月9日向國防部申
    請「國軍崇仁新村原眷戶眷舍重建」，並於90年4月12日以
    「臺北市崇仁新村改建基地原眷戶改(遷)建申請書」，同意
    以新臺幣(下同)2,283,498元申請「原階購置原坪型」辦理
    ，申購改建基地校階30坪型住宅乙戶。吳樵青及配偶吳詹珠
    分別於94年11月16日及92年5月23日亡故，原告二人及吳聯
    興即於94年12月16日依國軍老舊眷村改建條例第5條第1、2
    項，共同協議作成「補充權益承受協議書」(下稱系爭協議
    書)，約定形式上由吳聯興具名承受應有之權利，俟改建分
    配完成，一切權益均由繼承人即原告二人及吳聯興三人各3
    分之1平分。嗣吳聯興於96年5月9日亡故，遺有配偶即被告
    ，但無子女，則上開重建後眷舍之權益，依國軍老舊眷村改
    建條例注意事項，僅得由被告承受，並由被告以其名義於98
    年5月19日就臺北市○○區○○段一小段第711地號土地應有
    部分100,000分之230、同段一小段第711 -3地號土地應有部
    分100,000分之230、同段二小段第18-39地號土地應有部分
    100,000分之230、同段二小段第18地號土地應有部分100,00
    0分之230及其上3895建號應有部分全部(下稱系爭房地)完成
    所有權買賣登記。惟依系爭協議書之約定，系爭房地一切權
    益應由原告二人及吳聯興各3分之1平分，即吳聯興因系爭協
    議書而對原告二人負有債務，其過世後因無子女，依民法第
    1148條規定，被告繼承吳聯興系爭協議書之權利義務，應將
    系爭房地應有部分各依3分之1之比例移轉予原告。又系爭房
    地於98年5月19日辦竣買賣移轉登記，依臺灣新竹地方法院
    98年度訴字第740號判決，可知自103年5月19日起即不受國
    軍老舊眷村改建條例第24條第1項規定限制，被告自產權登
    記之日起滿5年不得自行將住宅及基地出售、出典、贈與或
    交換之限制，即不待主管機關發函塗銷，即可於103年5月19
    日辦理產權移轉登記。詎被告明示拒絕履行系爭協議書之內
    容，自可預見被告於103年5月19日不願將系爭房地移轉登記
    為原告所有。爰依補充權益承受協議書、民法第1148條及民
    事訴訟法第246條規定提起將來給付之訴。並聲明：被告應
    於103年5月19日將坐落臺北市○○區○○段一小段第711 地
    號土地應有部分100,000分之230、同段一小段第711-3地號
    土地應有部分100,000分之230、同段二小段第18-39地號土
    地應有部分100,000分之230、同段二小段第18地號土地應有
    部分100,000分之230及其上3895建號應有部分全部，各依3
    分之1之比例，分別移轉登記予原告吳隆興、吳振興等二人
    。
  (二)對被告抗辯之陳述：吳聯興部分原告並無主張，本件僅針對
    吳樵青之繼承，而吳信龍於78年3月1日與吳樵青終止收養關
    係，並回復本姓為詹信龍，是其對吳樵青無繼承權，非本案
    當事人。本院96年度家調字第1505號調解筆錄之請求標的，
    為吳樵青之存款遺產，並不含系爭房地之分配，故該調解筆
    錄與本件無涉。145萬元係被告以系爭房地設定抵押權取得
    之貸款以為支付，並非被告自行出資價購而來，且145萬元
    房地貸款之請求與本件請求無涉。吳聯興承受吳樵青以原眷
    戶身分申請眷舍重建所購置之系爭房屋應有權益時，並同時
    與原告二人簽署系爭協議書，而系爭協議書未附條件，即是
    有使原告二人無條件取得系爭房地權益之意思，則依民法第
    98條，系爭協議書記載之「均分權益」，係指原告二人無條
    件取得系爭房地所有權之意思。系爭房地已興建並登記完竣
    ，且分配完成，而由被告取得所有權，自屬財產權。
二被告抗辯：原告係基於吳聯興繼承之法律關係起訴要求被告履
  行，屬固有必要共同訴訟，應以全體繼承人為當事人，然吳聯
  興之繼承人除原告二人及被告外，尚有訴外人吳信龍，是本件
  欠缺當事人適格。且因吳聯興之全體繼承人迄未達成遺產分割
  協議，故原告二人自無理由要求分配遺產中之特定部分。原告
  並無說明本件有何預為請求之必要。兩造曾於96年12月28日達
  成調解，該調解筆錄第3項記載：「已故吳聯興生前之住院醫
  療費用伍萬貳仟柒佰肆拾玖元及喪葬費參拾肆萬壹仟壹佰柒拾
  元，兩造同意由吳聯興之遺產支付，已無遺產餘額可供繼承。
  」，可知吳聯興過世時，並未留下遺產，原告實無理由再以繼
  承吳聯興遺產為名義，要求被告移轉系爭房地所有權。系爭房
  地係被告以總價145萬元向軍方承購，原告分文未付，自不得
  以「權益均分」為由，請求分配3分之1房地所有權。系爭房地
  在吳樵青過世還沒有買亦沒有完成，非吳樵青遺產範圍。吳聯
  興雖與原告二人簽署補充權益承受協議書，惟其過世時尚未取
  得系爭房地所有權，該協議書所約定之權益自始不存在。縱吳
  聯興於生前即取得系爭房地所有權，然補充權益承受協議書僅
  提及均分權益，該權益實指權利義務，即系爭房地處分後扣除
  必要稅費後之剩餘利益，而非要求吳聯興移轉3分之1系爭房地
  所有權，且該權利性質為債權非物權，故被告無移轉系爭房地
  所有權予原告二人之義務。況向軍方「申購眷舍」之權利，本
  質上非財產權，無從以具體價格衡量，原告要求被告直接移轉
  所有權亦無理由。縱認被告有移轉所有權之義務，惟移轉系爭
  房地所有權之行為將導致被告負擔土地增值，與平分權益並不
  相符，被告主張民法第264條同時履行抗辯，即原告於分擔被
  告出資及相關支出前，實無要求移轉所有權之權利等語。並聲
  明：原告之訴駁回。
三參加人詹信龍抗辯：依被告主張，詹信龍為系爭協議書之義務
  繼承人，原告尚須起訴詹信龍方具當事人適格。吳聯興於系爭
  協議書中享權利義務，此一系爭協議書之法律關係於吳聯興過
  世後，仍會發生概括繼承之效果，對於全體繼承人仍會發生拘
  束力。原告二人、詹信龍、被告為吳聯興繼承人，依民法第
  1148條及第1138條第3款規定，詹信龍本應繼承吳聯興依系爭
  協議書所得分配之權，即依應繼份比例計算應為18分之1。然
  依本院96年度家調字第1505號調解筆錄，原告二人與被告已針
  對吳聯興之繼承法關係達成和解，並書明「吳聯興已無遺產餘
  額可供繼承」且「聲請人其餘請求拋棄」等語，足見原告二人
  已放棄自身基於吳聯興之繼承人地位之繼承權利，則詹信龍成
  為吳聯興配偶以外之唯一繼承人，依民法第1148條及第1138條
  第3款規定，繼承吳聯興依系爭協議書所得分配之權，即系爭
  房地權益6分之1。詹信龍對於本案有法律上利害關係，得參加
  訴訟等語。
四兩造不爭執事項：
  (一)原告及吳聯興之父吳樵青原持有(58)侶吾字第2037號陸軍眷
    社居住憑證，於80年12月9日向國防部申請「國軍崇仁新村
    原眷戶眷舍重建」，並於90年4月12日以「臺北市崇仁新村
    改建基地原眷戶改(遷)建申請書」，同意以2,283,498元申
    請「原階購置原坪型」辦理，申購改建基地校階30坪型住宅
    乙戶〔(58)侶吾字第2037號陸軍眷社居住憑證、國軍崇仁新
    村原眷戶眷舍重建申請書暨認證書、臺北市崇仁新村改建基
    地原眷戶改(遷)建申請書、經公證之權益承受協議書影本見
    98年度審訴字第6506號卷第5至9頁〕。
  (二)原告2人及吳聯興於94年12月16日簽訂補充權益承受協議書
    ，約定依國軍老舊眷村改建條例第5條之規定，原眷戶子女
    三人全數協議由吳聯興一人名義承受，俟改建分配完成，一
    切權益均由繼承人吳隆興、吳振興、吳聯興三人各3分之1平
    分(補充權益承受協議書影本見98年度審訴字第6506號卷第
    12至13頁)。
  (三)吳樵青於94年11月16日死亡、吳樵青之配偶吳詹珠於92年5
    月23日死亡。原告2人與吳聯興均為吳樵青、吳詹珠之子女
    。參加人詹信隆與兩造為同母異父之兄弟。吳聯興於96年5
    月9日死亡。被告為吳聯興之配偶。吳聯興與被告無子女。
  (四)被告以145萬元向軍方承購臺北市○○區○○段一小段第711
    地號土地應有部分100,000分之230、同段一小段第711-3 地
    號土地應有部分100, 000分之230、同段二小段第18-39地號
    土地應有部分100, 000分之230、同段二小段第18地號土地
    應有部分100,000分之230及其上萬華區○○段○○段3895建
    號建物應有部分全部，並於98年5月19日完成所有權買賣登
    記(建物登記第二類謄本及土地登記第二類謄本見98年度審
    訴字第6506號卷第20至25頁)。
五本件爭點：
  (一)依「補充權益承受協議書」，吳聯興就系爭不動產是否負有
    各依1/3比例分別移轉登記予原告2人之義務？
  (二)被告就系爭不動產是否負有各依1/3比例，分別移轉登記予
    原告2人之義務？
  (三)被告所為之同時履行抗辯是否有理由？
六依「補充權益承受協議書」，吳聯興就系爭房地是否負有各依
  1/3比例，分別移轉登記予原告2人之義務？
  (一)原告2人及吳聯興於94年12月16日簽訂「補充權益承受協議
    書」，內容為：「立協議書人茲因被繼承人先父吳樵青之遺
    產憲兵崇仁新村第2037號，即台北市○○區○○路152巷32
    弄40號2F眷舍，依據國軍老舊眷村改建條例第5條之規定，
    原眷戶子女3人全數協議由吳聯興1人名義承受，俟改建分配
    完成，一切權益均由繼承人吳隆興、吳振興、吳聯興3人各
    1/3平分。」(補充權益承受協議書、權益承受協議書影本見
    98年度審訴字第6506號卷第12至13頁)。
  (二)國軍老舊眷村改建條例第5條第1項規定：「原眷戶享有承購
    依本條例興建之住宅及由政府給與輔助購宅款之權益。原
    眷戶死亡者，由配偶優先承受其權益；原眷戶與配偶均死亡
    者，由其子女承受其權益，餘均不得承受其權益。」第2項
    本文規定：「前項子女人數在2人以上者，應於原眷戶與配
    偶均死亡之日起6個月內，以書面協議向主管機關表示由1人
    承受權益，逾期均喪失承受之權益。」原眷戶向主管機關承
    購興建之住宅及由政府給與輔助購宅貸款之權益，若原眷戶
    及其配偶均死亡者，雖由子女承受該權益，但子女有2人以
    上者，須以書面協議向主管機關表示由1人承受權益，此應
    可視為原眷戶之承購權，在其死亡後，已成為其遺產，依法
    由繼承人繼承，若子女為繼承人且有2人以上者，該條例規
    定應推由1人出面承受權益，此應與遺產分割協議同視。本
    件原告與吳聯興就渠等父親吳樵青享有之「承購權」，在吳
    樵青親過世後，已成為遺產，本應由原告與吳聯興共同繼承
    ，原告與吳聯興依國軍老舊眷村改建條例第5條第1、2項規
    定為遺產分割協議後，約定由吳聯興承受該權益(補充權益
    承受協議書、權益承受協議書影本見98年度審訴字第6506號
    卷第12至13頁)。職是，依吳樵青之繼承關係可承購系爭不
    動產者，全體繼承人(原告及吳聯興)經協議分割後，既僅由
    吳聯興繼承，當僅有吳聯興可主張承購權。吳聯興死亡後，
    其承購權由被告承受。
  (三)依補充權益承受協議書之約定，原告與吳聯興協議由吳聯興
    繼承吳樵青之承購權，「俟改建分配完成，一切權益均由繼
    承人吳隆興、吳振興、吳聯興三人各1/3平分。」吳聯興因
    協議分割繼承吳樵青之承購權，而享有承購依國軍老舊眷村
    改建條例興建之住宅及由政府給與輔助購宅款之權益，吳聯
    興因行使承購權而取得系爭不動產所有權後，其權益應由原
    告2人與吳聯興3人各1/3平分，故吳聯興應將因行使承購權
    而取得系爭不動產所有權之應有部分各依1/3比例移轉登記
    予原告2人。
  (四)被告抗辯：補充權益承受協議書僅提及均分權益，即系爭房
    地處分後扣除必要稅費後之剩餘利益，而非要求吳聯興移轉
    1/3系爭房地所有權，且該權利性質為債權非物權，故被告
    無移轉系爭房地所有權予原告二人之義務等語部分。經查：
    依補充權益承受協議書之文義，為吳聯興因行使承購權而取
    得系爭不動產所有權後，該所有權由原告2人與吳聯興3人各
    1/3平分，並非約定「系爭房地處分後扣除必要稅費後之剩
    餘利益」各1/3平分，被告此部分所辯尚無足採。
  (五)被告及參加人另抗辯：原告及被告曾於96年12月28日達成調
    解，96年度家調字第1505號調解筆錄第3項記載：「已故吳
    聯興生前之住院醫療費用52,749元及喪葬費341,170元，兩
    造同意由吳聯興之遺產支付，已無遺產餘額可供繼承。」第
    4 項記載：「聲請人其餘請求拋棄」可知吳聯興過世時未留
    下遺產，原告已放棄自身基於吳聯興之繼承人地位之繼承權
    利等語。然96年度家調字第1505號調解事件係就吳樵青存款
    部分為所為之調解(起訴狀影本見本院卷第23至24頁、調解
    筆錄影本見本院卷第17至18頁)，並不含系爭不動產之分配
    ，併予敘明。
七被告就系爭不動產是否負有各依1/3比例，分別移轉登記予原
  告2人之義務？
  (一)依94年12月16日補充權益承受協議書之約定，原告與吳聯興
    協議由吳聯興繼承吳樵青之承購權，「俟改建分配完成，一
    切權益均由繼承人吳隆興、吳振興、吳聯興三人各3分之1平
    分。」吳聯興因協議分割繼承吳樵青之承購權，而享有承購
    依國軍老舊眷村改建條例興建之住宅及由政府給與輔助購宅
    款之權益，吳聯興因行使承購權而取得系爭不動產所有權後
    ，其權益應由原告2人與吳聯興3人各1/3平分，故吳聯興應
    將因行使承購權而取得系爭不動產所有權之應有部分各依
    1/3比例移轉登記予原告2人，已如前述。然因吳聯興已於96
    年5月9日死亡，被告為吳聯興之配偶，為吳聯興之繼承人，
    應由被告繼承吳聯興依補充權益承受協議書之權利及義務。
    被告因為繼承吳聯興依補充權益承受協議書所協議分割之承
    購權，而得承購系爭不動產，並於98年5月21日辦理不動產
    移轉登記，被告應將因行使承購權而取得系爭不動產所有權
    之應有部分各依1/3比例移轉登記予原告2人。
  (二)國軍老舊眷村改建條例第24條第1項規定：「由主管機關配
    售之住宅，除依法繼承者外，承購人自產權登記之日起未滿
    五年，不得自行將住宅及基地出售、出典、贈與或交換。」
    第2項規定：「前項禁止處分，於建築完工交屋後，由主管
    機關列冊囑託當地土地登記機關辦理土地所有權移轉登記及
    建築改良物所有權第一次登記時，並為禁止處分之限制登記
    。」民事訴訟法第246條規定：「請求將來給付之訴，以有
    預為請求之必要者為限，得提起之。」是將來給付之訴，於
    有預為請求之必要之情形，即得為之。系爭不動產於98年5
    月21日辦理買賣移轉登記為被告所有，自103年5月21日起不
    受國軍老舊眷村改建築例第24條第1項規定之限制，即可於
    103年5月21日辦理產權移轉登記予原告所有。被告繼承吳聯
    興依補充權益承受協議書對原告之義務，有將系爭不動產之
    所有權1/3移轉予原告之義務，然被告已明示拒絕履行系爭
    協議之內容，自可預見被告於103年5月21日時亦不願將之移
    轉登記為原告所有，是以原告對於系爭不動產移轉登記即有
    預為請求之必要，從而原告提起將來給付之訴，請求被告於
    103年5月21日時分別將系爭不動產應有部分1/3移轉登記予
    原告吳隆興、吳振興，即屬有據。
  (三)吳聯興因補充權益承受協議書成立契約應負擔之權利義務，
    於吳聯興死亡後，即應由其繼承人繼承。被告為吳聯興之配
    偶，為吳聯興之繼承人，自應繼承吳聯興因補充權益承受協
    議書成立契約而應負之義務，而負有將承購系爭不動產所有
    權移轉與原告2人所有之義務。又繼承人對於被繼承人之債
    務，負連帶責任，民法第1153條第1項定有明文。吳聯興之
    繼承人雖非僅被告1人，惟因原來眷舍獲配新屋房地，係由
    被告1人取得，原告2人以被告1人為被告，訴請移轉，即為
    已足，無併列未取得系爭不動產所有權之其餘吳聯興繼承人
    為被告之必要。被告及參加人以吳興興之繼承人非僅被告1
    人、原告起訴欠缺當事人適格云云置辯，並無可取。
八被告所為之同時履行抗辯是否有理由？
  (一)民法第264條第1項本文規定：「因契約互負債務者，於他方
    當事人未為對待給付前，得拒絕自己之給付。」
  (二)依補充權益承受協議書，原告與吳聯興協議由吳聯興繼承吳
    樵青之承購權，並約定原告得向吳聯興請求「俟改建分配完
    成，一切權益均由繼承人吳隆興、吳振興、吳聯興三人各3
    分之1平分。」補充權益承受協議書稱「權益平分」，應係
    援用國軍老舊眷村改建條例第5條第1項所規定：「原眷戶享
    有承購依本條例興建之住宅及由政府給與輔助購宅款之權益
    。原眷戶死亡者，由配偶優先承受其權益；原眷戶與配偶均
    死亡者，由其子女承受其權益，餘均不得承受其權益。」之
    法條用語。本件被告向軍方行使承購權，同時需繳付145萬
    元，故自本件兩造間就補充權益承受協議書之「權益」用語
    觀之，應指權利與義務。
  (三)本件被告以145萬元向軍方承購系爭不動產，為兩造所不爭
    執，已如前述。被告依民法第264條之規定，自得主張同時
    履行抗辯之權利。從而，被告應於原告吳隆興、吳振興於
    103年5月21日分別給付483,333元(0000000÷3=483333，元
    以下4捨5入)之同時，將系爭不動產所有權應有部分1/3移轉
    分別登記予原告吳隆興、吳振興。
九綜上所述，依原告2人及吳聯興於94年12月16日所簽訂之「補
  充權益承受協議書」，吳聯興就系爭不動產負有各依1/3比例
  分別移轉登記予原告2人所有之義務。吳聯興於96年5月9日死
  亡，被告為吳聯興之配偶，應由被告繼承吳聯興依補充權益承
  受協議書之權利及義務，被告承購系爭不動產，於98年5月21
  日辦理不動產移轉登記，被告應將因行使承購權而取得系爭不
  動產所有權之應有部分各依1/3比例移轉登記予原告2人。系爭
  不動產自103年5月21日起不受國軍老舊眷村改建築例第24條第
  1項規定之限制，即可於103年5月21日辦理產權移轉登記予原
  告所有。被告已明示拒絕履行系爭協議之內容，原告對於系爭
  不動產移轉登記即有預為請求之必要。被告以145萬元向軍方
  承購系爭不動產，被告依民法第264條之規定主張同時履行抗
  辯之權利。從而，原告請求被告應於原告吳隆興、吳振興於
  103年5月21日分別給付483,333元之同時，將系爭不動產所有
  權應有部分1/3移轉分別登記予原告吳隆興、吳振興，為有理
  由，應予准許。
十本件判決基礎已臻明確，兩造其餘攻擊防禦方法及舉證，於判
  決結果無影響，毋庸一一論列，附此敘明。
十一民事訴訟法第87條第1項規定：「法院為終局判決時，應依職
  權為訴訟費用之裁判。」本件確定訴訟費用額第一審裁判費
  19,909元應由被告曾欣慧負擔，參加訴訟費用1,000元則由參
  加人詹信龍負擔。
十二訴訟費用負擔之依據：民事訴訟法第78條、第86條第1項本文
  。
中    華    民    國   100    年    8     月    22    日
                  民事第一庭    法  官  周美雲
以上正本係照原本作成。
如對本判決上訴，須於判決送達後20日內向本院提出上訴狀。如
委任律師提起上訴者，應一併繳納上訴審裁判費。
中    華    民    國   100    年    8     月    22    日
                                書記官  詹雪娥